# 请教陈版《瑞华研究 2010 ～ 2014 汇编本》问题4-3-2的处理

提问人：lizzy33 时间：2016-09-14 15:10:59
陈版,《瑞华研究 2010 ～ 2014 汇编本》问题4-3-22（项目公司以所开发的房产进行实物分红时，投资方的会计处理）,您提及"在以土地使用权出资取得项目公司股权时，因为交易过程尚未完成，总体交易目的尚未实现，因此A公司尚不能确认收益，应当以投出的土地使用权的原账面价值加上相关税费之和确认为长期股权投资的初始成本，在这一环节尚不能确认土地使用权的处置损益。只有当取得约定的房产时，才能认为整体交易过程已经完成，将取得的房产的公允价值与长期股权投资的账面价值之间的差额确认为当期损益——土地使用权处置损益。"在换回约定面积的房产之后，虽然项目公司法律上的股权结构没有发生变更，但根据项目公司合同的约定，“之后不再享有或承担项目公司之经营所得，亦不参与其清算”。因此，企业已经不能从该项长期股权投资中获取未来经济利益或者承担风险，因此该项股权投资已经不再符合会计上对于资产的定义，相应地，应当终止确认该项长期股权投资，不应再确认为企业的资产。"
A公司在以土地使用权出资取得项目公司股权时,做为长期股权投资核算,则后续如何计量?A公司可否将该投资做为"可供出售金融资产"核算?

回答人：chenyiwei
后续在分回房产之前可以采用成本法计量。因为约定分回房产，所以该项投资不是金融资产，不适合于作为可供出售金融资产核算。
如果考虑到 2014 年准则修订后只有重大影响以上的股权投资才能作为“长期股权投资”核算。本案例中的核算科目可以改为“其他流动／非流动资产”。